臺灣高等法院刑事判決
110年度上易字第1374號
上  訴  人  
即  被  告  蘇百萬（原名：蘇家和）



上列上訴人因竊盜案件，不服臺灣新北地方法院109年度易字第1
270號，中華民國110年5月18日所為之第一審判決（起訴案號：
臺灣新北地方檢察署109年度偵字第23207號、第28171號），提
起上訴，本院判決如下：
    主  文
上訴駁回。                                              
    理  由
一、按不服地方法院之第一審判決而上訴者，須提出上訴書狀，
    並應敘明具體理由，刑事訴訟法第350條第1項、第361條第2
    項分別定有明文，此為上訴必備之程式，倘所提上訴理由非
    屬具體理由者，為上訴不合法律上之程式，且由同法第 361
    條之立法理由第3 項中所載「上訴理由是否具體，係屬第二
    審法院審查範圍，不在命補正之列。」等語可知，上訴書狀
    雖記載理由，但並未具體敘述時，則無須再命補正（最高法
    院97年度台上字第3889號判決意旨參照），第二審法院應依
    刑事訴訟法第362條前段、第367條前段之規定以判決駁回之
    。又其中所稱「具體理由」，固不以其書狀應引用卷內訴訟
    資料，具體指摘原審判決不當或違法之事實，亦不以新事實
    或新證據為上訴理由時，應具體記載足以影響判決結果之情
    形為必要。但上訴之目的，既在請求第二審法院撤銷或變更
    第一審之判決，所稱「具體」，當係抽象、空泛之反面，若
    僅泛言原判決認事用法不當、採證違法或判決不公、量刑過
    重等空詞，而無實際論述內容，或所舉之事由不足為其上訴
    理由之所憑，均難認具體（最高法院106年度第八次刑事庭
    會議決議意旨參照）。是以上訴人之上訴書狀或補提之上訴
    理由書，雖有敘述上訴理由，惟並未具體敘述第一審判決有
    何違法、不當情形，或上訴理由就其所主張第一審判決違法
    或不當之情形，並未舉出該案相關之具體事由足為其理由之
    所憑，其所為上訴，即不符合上訴之法定要件。
二、原判決略以：上訴人即被告蘇百萬於下列時間、地點，分別
    為下列犯行：
    ㈠於民國109年3月18日晚間6時17分許，見王聖文所有之車牌
      號碼：000-000號普通重型機車（下稱甲車）停放在新北
      市○○區○○路00巷0弄00號1樓路旁，竟意圖為自己不法之所
      有，基於竊盜之犯意，徒手竊取王聖文所有、放置在甲車
      置物區內之掃貨用電子用品。
    ㈡於109年4月25日凌晨2時30分許，意圖為自己不法之所有，
      基於竊盜之犯意，進入楊國冠所經營址設新北市○○區○○街
      000號之檳榔攤前之空間（以檳榔攤、矮牆、鐵鍊圍繞）
      ，徒手竊取楊國冠所有、放置在上開空間之櫃子內之炒菜
      鍋三個。
　　被告雖坦承有竊取放置在甲車置物區內之安非他命一包，但
    否認竊取掃貨用電子用品，且稱我不記得我有拿炒菜鍋三個
    ，如果有拿，我願意賠償。惟上開事實已據被告於偵查及原
    審準備程序時均坦認不諱，核與王聖文於警詢、楊國冠於警
    詢及偵訊之證述相符，且有卷附監視器錄影畫面截圖、現場
    照片等在卷可憑。原審因而論被告犯刑法第320條第1項之竊
    盜罪（二罪）；又因被告為累犯，依刑法第57條規定逐項審
    酌，量處被告拘役各三十日、四十日，並諭知易科罰金之折
    算標準及沒收其竊得之前揭財物，原判決已敘述其所憑證據
    、認定理由及量刑依據。
三、被告收受判決後，不服原審判決，提起本件第二審上訴，其
    上訴理由僅稱：被告並無竊取鍋子，如有誤會，願意賠償云
    云（見本院卷第21頁）。並未具體指出原判決究竟有何量刑
    過重或不當之具體理由，僅為與原審相同之辯解，況原判決
    已考量：①被告為中壯之年，不思以正當途徑獲取所需，反
    而任意竊取他人之財物，欠缺尊重他人財產權之觀念。②本
    案犯行造成告訴人之財產損害，且迄今均未賠償告訴人之損
    失。③被告於偵查中、本院準備程序及審理時均否認犯行。④
    被告除前揭構成累犯之前科外，另有恐嚇、過失傷害、傷害
    等前科犯行，此有本院被告前案紀錄表在卷可以證明（見原
    審卷第9頁至第18頁）。⑤被告自陳國中畢業之智識程度、現
    在無業、撿回收維生、離婚（見原審卷第132頁）等經濟、
    家庭、生活狀況一切情狀等情，揆諸前揭說明，其本件上訴
    不合法律上之程式，爰不經言詞辯論，逕以判決駁回。
據上論斷，應依刑事訴訟法第367條前段、第372條，判決如主文
。　　　
中　　華　　民　　國　　110 　年　　7 　　月　　28　　日
                  刑事第二十庭  審判長法　官  王復生
                                      法　官  張紹省
                                      法　官  遲中慧
以上正本證明與原本無異。
不得上訴。
                                      書記官  鄭巧青
中　　華　　民　　國　　110 　年　　7 　　月　　28　　日